【裁判字號】    89,易,67
【裁判日期】    900501
【裁判案由】    傷害等
【裁判全文】
臺灣澎湖地方法院刑事判決                            八十九年度易字第六七號
    公  訴  人  臺灣澎湖地方法院檢察署檢察官
    被      告  丁○○
                丙○○
                乙○○
                戊○○
                甲○○
右列被告等因傷害等案件，經檢察官提起公訴（八十九年度偵字第二七八號），本院
判決如左：
    主  文
丁○○傷害人之身體，處有期徒刑參月，如易科罰金，以參佰元折算壹日；又損壞他
人之汽車前方擋風玻璃，足以生損害於他人，處有期徒刑貳月，如易科罰金，以參佰
元折算壹日，扣案鐵棍壹支沒收；應執行有期徒刑肆月，如易科罰金，以參佰元折算
壹日，扣案鐵棍壹支沒收。
丙○○、乙○○、戊○○、甲○○共同傷害人之身體，丙○○處有期徒刑肆月，乙○○、戊○○、甲○○各處有期徒刑參月，如易科罰金，均以參佰元折算壹日。
    事  實
一、丁○○因丙○○與其妻關係曖昧，心生嫌隙，於民國八十九年五月四日上午七時
    二十八分以前之七時許，在澎湖縣湖西鄉林投村往龍門村及湖西岔路口歐黃阿仁
    經營之檳榔攤前，基於傷害之故意，徒手毆打丙○○，致丙○○全身受有多處頓
    挫傷，離去前意猶未盡，另行起意，至所駕車上取得所有鐵棍一支，持之將丙○○所有ＷＸ─九四一六號號自用小客車前方擋風玻璃砸壞，足以生損害於丙○○
    。丙○○不甘受辱，隨即於七時二十八分許，以行動電話陸續聯絡所僱用工人乙○○、甲○○、戊○○等人，並駕車尾隨丁○○至澎湖縣馬公市○○里○○號縣
    道旁之合興砂石廠，會合其餘三人後，於八時三十分許，基於傷害之犯意聯絡，
    聯手毆打丁○○，丁○○見狀取出上述鐵棍一支自衛，因寡不敵眾，而受有全身
    及四肢多處頓挫傷。
二、案經丁○○、丙○○訴由澎湖縣警察局馬公分局報請臺灣澎湖地方法院檢察署檢
    察官偵查起訴。
    理  由
一、被告丁○○坦承以鐵棍損壞被告丙○○車前擋風玻璃之事實，但否認傷害犯行，
    辯稱：沒有動手打人，是被丙○○等四人毆打云云。被告丙○○、乙○○、甲○○、戊○○均否認傷害犯行，被告丙○○辯稱：是丁○○在砂石廠拿鐵棍打人，
    不得已才自衛云云；被告乙○○、甲○○、戊○○均辯稱：當天是早上六點多接
    到老闆丙○○電話要去林投工作，開車經過時發現丙○○在事發現場，才進去觀
    看，並未參與鬥毆云云。經查：
（一）被告丁○○於八十九年五月四日在上述歐黃阿仁經營之檳榔攤前，徒手毆傷丙○○，繼而持鐵棍損壞丙○○車前擋風玻璃足生損害於丙○○之事實，業經丙○○指稱：「我於八十九年五月四日早上七時三十分許，在林投檳榔攤貨櫃屋
      處，被毆顯能毆打，及我的自小客前擋風玻璃被他持鐵管打碎」等語（警卷第
      九頁以下）；歐黃阿仁證稱：「我有看到丁○○毆打丙○○，拿鐵管打破丙○○自小客的前擋風玻璃」、「我看到丁○○空手毆打丙○○，再到他的車上拿
      鐵管打破丙○○自小客的前擋風玻璃後，就開車離開」等語明確，並有丙○○
      受傷之驗傷診斷書、照片、車輛受損照片可資佐證，衡情歐黃阿仁與被告丁○○並無仇隙，自無構陷被告丁○○之虞，是被告丁○○辯稱未打人云云，自不
      能採。而丁○○毆打丙○○與砸損玻璃手法不一，時間有明顯間斷，足認被告
      有毀損、傷害二項犯行，且係各別起意為之。另公訴意旨認定被告丁○○上述
      犯行係於當日上午七時三十分許所為，雖有各關係人之供詞為據，但被告丙○○於當日上午七時二十八分三秒至七時三十九分八秒密集以行動電話聯絡其他
      被告乙○○、甲○○、戊○○，有丙○○行動電話通聯紀錄在卷可證，足認被
      告丁○○與丙○○之首次衝突，係在此之前發生，故本院認定之犯罪時間與公
      訴意旨略有不同，附此敘明。
（二）被告丙○○、乙○○、甲○○、戊○○四人，聯手於澎湖縣馬公市縣○○里旁之合興砂石廠毆傷被告丁○○之事實，亦據被告丁○○指述明確，並
      有卷附驗傷診斷書、照片、丙○○與其餘三人電話聯絡之通聯紀錄可資佐證。
      被告丙○○雖辯稱是丁○○持鐵棍要打人，其才單獨自衛；被告乙○○、甲○○、戊○○等人則辯稱上工途中路過該處，未參與鬥毆云云。惟查，被告丙○○自承遭傷害後駕車尾隨丁○○前往砂石廠，顯有對丁○○討回公道之意，何
      以要討回公道反遭丁○○攻擊，與常理已由不符；再者，依據卷附照片所示，
      砂石廠之地勢明顯低於道路，且與道路有相當距離，除彎曲之出入口外，有土
      堆與樹叢遮擋駕駛人視線，而道路前後均無紅綠燈，衡情車行速度不慢，被告
      乙○○等人自承分乘兩部車，卻能駛過該處時皆發現老闆丙○○在內，亦屬難
      以想像；況且，依據卷附通聯紀錄所示，被告丙○○於當日上午七時二十八分
      許，以五通電話密集與乙○○、甲○○、戊○○通話，若為單純通知作工，當
      無此一必要，且丙○○使用行動電話基地台有所變更，足認是尾隨丁○○之際
      確認會合地點。因此，被告丙○○、乙○○、甲○○、戊○○所辯，顯不能採
      ，其等傷害犯行均堪認定。
（三）公訴意旨認定被告丁○○於事發當日上午八時三十分在合興砂石廠內，與被告
    丙○○等四人互毆等語。惟當時係被告丙○○等四人主動前去該處，共同圍毆
      丁○○，業據認定如前，是丁○○手持鐵棍與四人搏鬥，應可成立正當防衛。
      公訴意旨另認上述時、地，被告丙○○尚有聯絡不知名之二人共同傷害丁○○
      等語，惟根據卷附通聯紀錄顯示，事發當日上午八時三十分前，被告丙○○共
      有六次通話紀錄，其中五次是與被告乙○○、甲○○、戊○○聯絡，已如前述
      ，另有一次是與洪鄭素聯絡，而洪鄭素證稱其夫、其子均已離家，顯見被告丙○○並無再聯絡糾集他人毆傷丁○○，故此部份公訴意旨所憑丁○○不明確之
      指述，恐有誤會，附此敘明。
二、核被告丁○○所為，係犯刑法第二百七十七條第一項之傷害罪、刑法第三百五十
    四條之毀損器物罪，所犯上開二罪罪名不同，行為互殊，犯意各別，應予分論併
    罰。被告丙○○、乙○○、甲○○、戊○○四人，均犯刑法第二百七十七條第一
    項之傷害罪，四人共同傷害丁○○，有犯意聯絡及行為分擔，均應論以共同正犯
    。爰審酌被告丁○○、丙○○素行不佳，主動挑起事端，丙○○並糾集他人犯案
    ，造成多人涉案之情形，且被告五人公然鬥毆，對於社會秩序發生嚴重侵害，但
傷害手段尚不殘暴，所生之身體上傷害也非重大，及被告等犯罪之動機、目的、
    所受刺激、品性、生活狀況、智識程度、及犯罪後態度等一切情狀，量處如主文
    所示之刑，並諭知易科罰金之折算標準，再就被告丁○○所犯二罪定應執行刑。
    扣案鐵棍一支，屬被告丁○○所有犯罪所用之物，業據供明在卷，應依法宣告沒
    收。
據上論斷，應依刑事訴訟法第二百九十九條第一項前段，刑法第二十八條、第二百七
十七條第一項、第三百五十四條、第五十一條第五款、第四十一條第一項、第三十八
條第一項第二款，罰金罰鍰提高標準條例第一條前段、第二條，判決如主文。
本案經檢察官葉麗琦到庭執行職務。
中      華      民      國      九十      年      五      月      一    日
                                  臺灣澎湖地方法院刑事庭
                                          法  官
右正本證明與原本無異。
如不服本判決，應於判決送達後十日內，向本院提出上訴狀。
                                          書記官
中    華    民    國      八十        年              月              日


司法院資訊處製作；財團法人民間司法改革基金會備份。
